臺灣板橋地方法院民事判決　　　　　　　94年度小上字第55號
上　訴　人　甲○○
被上訴人　　乙○○○○○○○
上列當事人間請求損害賠償事件，上訴人對於中華民國94年6 月
30日本院板橋簡易庭94年度板小字第1385號第一審判決提起上訴
，本院判決如左：
    主    文
上訴駁回。
第二審訴訟費用新臺幣壹仟伍佰元由上訴人負擔。
    理    由
一、按小額訴訟程序，依民事訴訟法第436 條之24第1 項之規定
    ，固得上訴於管轄之地方法院，惟依同條第2 項之規定，其
    上訴理由，非以其判決違背法令為理由，不得為之。所謂判
    決違背法令係指同法第436 條之32第2 項準用第468 條所為
    概括之規定，及第469 條第1 款至第5 款所為列舉之規定，
    至於同條第6 款所定「判決不備理由或理由矛盾者」不在準
    用之列。又依上訴意旨足認上訴為無理由者，得不經言詞辯
    論而為判決，民事訴訟法第436 條之29第2 款定有明文。
二、本件上訴人就本院板橋簡易庭94年度板小字第1385號小額訴
    訟事件第一審判決，固於法定期間內提起上訴，然其上訴狀
    之上訴理由無非記載略以：「上訴人才是侵權行為之被害人
    ，原審未明察，反推測以為上訴人是侵權行為人，實嫌率斷
    。上訴人之車確實是訴外人白炯毅以30萬元之價格向被上訴
    人質借，原判決理由亦認定訴外人另持其他車輛向被上訴人
    質借?萬元，卻又認為上訴人未證明可以30萬元贖回車輛之
    事實，前後認定自有矛盾。且證人陳玉菁之證詞明顯不實，
    原審不察予已採信，實有違誤。原審判決未釐清兩造舉證責
    任，責成上訴人應負舉證責任，顯有舉證責任倒置之違法。
    退萬步言，被上訴人明知汽車非訴外人白炯毅所有，竟同意
    質借貸款，本身亦與有過失，原判決未適用過失相抵原則，
    適用法規顯有違法。被上訴人在質押借款時已預扣利息，則
    在訴外人白炯毅清償30萬元後，被上訴人應無再受有?萬元
    損失之可能，原審判決亦嫌率斷云云，為本件上訴理由，提
    起本件上訴。經查：
(一)、按當事人主張有利於己之事實者，就其事實有舉證之責任。
    民事訴訟法第277 條定有明文。法院審理及判斷事實時，應
    注意當事人間舉證責任之分配原則，若應由兩造當事人舉證
    之事實而未聲明證據者，應即命為聲明，如該當事人不能盡
    舉證責任者，即不得認其主張之事實為真實。但法院斟酌證
    據，並不以舉證責任之當事人所提出者為限，即不負舉證責
    任之當事人所提出之證據，亦得為該當事人或他造之利益斟
    酌之。又法院不能依當事人聲明之證據而得心證，為發現真
    實認為必要時，得依職權調查證據。民事訴訟法第199 條、
    第203 條、第288 條亦有明文規定。本件被上訴人主張上訴
    人與訴外人白炯毅共同偽造私文書及詐欺，致其受有?萬元
    損失之事實，業據其提出以上訴人名義典當之當票影本為證
    ，並舉證人即被上訴人公司會計陳玉菁到庭作證稱：上訴人
    向被上訴人謊稱系爭車輛實際上是白炯毅的等語，可證上訴
    人有參與詐騙之部分犯行，且典當之車輛為上訴人所有，詐
    騙之利益歸上訴人取得，上訴人難謂其無犯意之聯絡，依上
    開說明，被上訴人所舉證據，堪認上訴人有共同侵權之事實
    ，原審命上訴人就有利於己之事實提出反證，合於上開法律
    規定，上訴人指原審判決違背舉證責任之規定且理由矛盾云
    云，並無依據，為無理由。
(二)、原審就本件侵權行為之責任，並未認定被上訴人與有過失之
    事實，故未適用過失相抵法則予以減免上訴人之賠償責任，
    適用法規亦無違誤之處。從而，原判決認為被上訴人基於侵
    權行為法律關係，請求上訴人賠償?萬元之損失，並無判決
    理由不備或理由矛盾之情事，亦無適用法規錯誤之違誤，上
    訴人仍引用原審判決時之攻擊防禦方法作為上訴理由及對原
    判決之任意指摘均非有據。
三、綜上，本件上訴意旨指摘原審判決違背法令，求予廢棄改判
    ，依其上訴意旨，足認為無理由，爰不經言詞辯論，逕以判
    決駁回之。
四、本件第二審裁判費1,500 元，應由上訴人負擔，爰確定如主
    文第二項所示。
五、據上論結，本件上訴為無理由，依民事訴訟法第436 條之32
    第2 項、第449 條第1 項前段、第436 條之19第1 項、第78
    條，裁定如主文。
中　　華　　民　　國　　94　　年　　10　　月　　20　　日
                  民事第三庭    審判長法　官　陳映如
                                      法　官　邱靜琪
                                      法　官　邱育佩
以上正本係照原本作成
如對本裁定抗告須於裁定送達後10日內向本院提出抗告狀，並應
繳納抗告費新台幣1,000元整。
中　　華　　民　　國　　94　　年　　10　　月　　22　　日
                                      書記官　王苑琦
